臺灣板橋地方法院刑事判決　　　　　　　96年度訴字第1096號
公　訴　人　臺灣板橋地方法院檢察署檢察官
被　　　告　甲○○
　　　　　　　　　　（現另案在臺灣桃園監獄執行）
選任辯護人　戴銀生　律師
上列被告因違反槍砲彈藥刀械管制條例等案件，經檢察官提起公
訴（九十五年度偵字第一四六○四號），本院判決如下：
    主  文
甲○○未經許可，製造可發射子彈具有殺傷力之改造槍枝未遂，
累犯，處有期徒年貳月，併科罰金新臺幣玖萬元，罰金如易服
勞役，以新臺幣壹仟元折算壹日，扣案如附表一、三備註欄所示
應沒收之物沒收；又未經許可，持有可發射子彈具有殺傷力之改
造槍枝，累犯，處有期徒刑年貳月，併科罰金新臺幣陸萬元，
罰金如易服勞役，以新臺幣壹仟元折算壹日，扣案如附表二備註
欄所示之應沒收之物沒收。應執行有期徒刑陸年，併科罰金新臺
幣壹拾貳萬元，罰金如易服勞役，以新臺幣壹仟元折算壹日，扣
案如附表一、二、三備註欄所示應沒收之物均沒收。
    事  實
一、甲○○前因傷害案件，經本院以八十九年度訴字第一六三一
    號判決判處有期徒刑六月確定，於民國九十一年八月三十一
    日執行完畢（構成累犯）；詎猶不知悔改，明知未經許可，
    不得製造、持有具有殺傷力之槍枝及子彈，仍基於製造具有
    殺傷力之槍枝及子彈之犯意，先於九十五年五月初，在臺北
    縣板橋市○○路某模型店，以每支新臺幣（下同）五、六千
    元之價格購買仿ＶＡＬＴＲＯ廠８５ＣＯＭＢＡＴ金屬模型
    槍（含彈匣一個，槍枝管制編號0000000000號）
    及仿ＷＡＬＴＨＥＲ廠ＰＰＫ／Ｓ型半自動槍枝（含彈匣一
    個，槍枝管制編號0000000000號）各一把，又於
    同年五月中旬，在臺北縣新莊市工業區以三千多元之價格購
    買子彈半成品彈頭、彈殼及火藥等物後，在其位於臺北縣泰
    山鄉○○路○段四二九號住處內，使用附表三備註所示之工
    具將上開兩把槍枝內塑膠槍管、撞針組及其他零件拆下，將
    仿ＶＡＬＴＲＯ廠８５ＣＯＭＢＡＴ金屬模型槍換裝金屬槍
    管，然因欠缺撞針，尚未製造完成，而仿ＷＡＬＴＨＥＲ廠
    ＰＰＫ／Ｓ型半自動槍枝因欠缺槍管及槍機，亦未製造完成
    ，均不具殺傷力（即附表一編號一、二所示）；另以上開工
    具將購買之彈頭、彈殼、火藥製造子彈十四顆（即附表一編
    號三所示），完成具殺傷力之子彈十一顆，不具殺傷力之子
    彈三顆，並將附表編號一、二所示不具殺傷力之改造槍枝、
    附表編號三所示之具殺傷力之子彈及不具殺傷力之子彈、槍
    管、槍枝零件、撞針、彈頭、彈殼等物置放於附表三編號八
    之背包當中，藏放在其住處二樓之衣櫥內。另基於持有具殺
    傷力之槍枝及子彈之犯意，於九十五年五月底在臺北市西門
    町獅子林大樓以十萬五千元購入如附表二編號一所示仿ＢＥ
    ＲＲＥＴＴＡ廠９２ＦＳ型半自動槍枝所製作，換裝土造金
    屬槍管改造而成具有殺傷力之改造槍枝（槍枝管制編號00
    00000000號）與附表二編號二所示具有殺傷力之改
    造子彈五顆，並藏放於前揭住處一樓客廳沙發下而非法持有
    之。嗣於九十五年六月七日下午九時五十分許，為警方持搜
    索票至上開住處搜索，並當場扣得如附表一、二、三所示之
    物，始查獲上情。
二、案經臺北縣政府警察局新莊分局報請臺灣板橋地方法院檢察
    署檢察官偵查起訴。
    理  由
壹、程序方面：
一、按刑事訴訟法第二百零八條規定：「法院或檢察官得囑託醫
    院、學校或其他相當之機關、團體為鑑定，或審查他人之鑑
    定，並準用第二百零三條至第二百零六條之一規定；其須以
    言詞報告或說明時，得命實施鑑定或審查之人為之。第一百
    六十三條第一項、第一百六十六條至第一百六十七條之七、
    第二百零二條之規定，於前項由實施鑑定或審查之人為言詞
    報告或說明之情形準用之。」，惟司法警察等偵查輔助人員
    於案件未移送檢察官偵查前之調查犯罪階段，為查明槍彈有
    無殺傷力，資為移送檢察官偵查之依據，乃先行將槍、彈證
    物送請檢察機關概括選任之專責鑑定機關實施鑑定，基於檢
    察一體原則，該鑑定機關亦應視同受承辦檢察官所選任或囑
    託而執行鑑定業務，其等出具之書面鑑定報告乃現行刑事訴
    訟法第二百零六條所定之鑑定人書面報告，應具有證據能力
    。查內政部警政署刑事警察局係經臺灣高等法院署檢察長概
    括選任鑑定槍彈有無殺傷力之鑑定機關，依上開說明，並參
    酌內政部警政署刑事警察局係國內專責鑑定槍彈機關，且附
    表二編號一所示之槍枝經實際試射後，本案被告、辯護人及
    公訴人對於內政部警政署刑事警察局所出具之九十五年七月
    十九日刑鑑字第○九五○○八四四○三號槍彈鑑定書之證據
    能力均表示不爭執，是上開槍彈鑑定書具證據能力。
二、至於扣案如附表所示之改造槍枝、子彈及工具，並非供述證
    據，無傳聞法則之適用，經本院當庭提示被告確認，且上開
    物證係經偵辦員警依法定程序合法搜索扣得，與本案具有關
    聯性，當有證據能力，合先敘明。
貳、實體方面
一、訊據被告甲○○對於上開犯罪事實坦承不諱，且被告經搜索
    並扣得如附表一、二、三所示物品之事實，亦有自願受搜索
    同意書、臺北縣政府警察局新莊分局搜索、扣押筆錄一份、
    扣押物品目錄表一份附卷可稽（偵查卷第四十九頁至第五十
    七頁）。而扣案如附表一、二所示之槍枝及子彈，經送請施
    以性能檢驗法、試射法後，其鑑定結果如附表一、二所示，
    有內政部警政署刑事警察局九十五年七月十九日刑鑑字第○
    九五○○八四四○三號槍彈鑑定書附卷可參（偵查卷第一○
    ○頁至第一○六頁）；另扣案如附表二編號一所示之槍枝，
    經施以實際試射法其彈頭（直徑八點六一公釐、重量五點一
    一公克）發射速度為一一四公尺/ 秒，計算其動能為三三點
    二焦耳，換算其單位面積動能為五十七焦耳/ 平方公分，有
    內政部警政署刑事警察局九十六年九月二十日刑鑑字第○九
    六○一二七六五四號函一份在卷可稽。又依上開鑑定書所載
    殺傷力之相關數據：(一)日本科學警察研究所之研究結果，彈
    丸單位面積動能達二○焦耳/ 平方公分，則足以穿入人體皮
    肉層；(二)本局對活豬作射擊測試結果，彈丸單位面積動能達
    二四焦耳/ 平方公分，則足以穿入豬隻皮肉層；(三)美國軍醫
    總署定義：彈丸撞擊動能達五八磅呎（約七八點六焦耳），
    則足以使人喪失戰鬥能力；經查，上開槍枝經試射結果，單
    位面積動能達五七焦耳/ 平方公分，已超過日本科學警察研
    究所研究彈丸單位面積動能達二○焦耳/ 平方公分，足以穿
    入人體皮肉層及內政部警政署刑事警察局對活豬作射擊測試
    ，彈丸單位面積動能達二四焦耳/ 平方公分，足以穿入豬隻
    皮肉層之結果，是扣案附表二編號一所示之槍枝為可發射子
    彈具殺傷力之改造槍枝，足堪認定。準此，前揭補強證據足
    資擔保被告所為自白核與事實相符，堪予採信。至附表一編
    號一、二所示之槍枝，辯護人辯稱上開改造槍枝欠缺槍管、
    撞針，無法射擊，根本不構成槍枝云云。按以製造可發射子
    彈具有殺傷力之槍枝、子彈罪行而言，祇須行為人出於製造
    之意思，著手實行人為之製（改）造工作，縱然尚未完成其
    意欲之成品，或未至具有殺傷力之程度，然依一般社會通念
    加以綜合評價，該行為殊難謂無危險性，乃屬犯罪障礙未遂
    而非不能未遂問題，更不得因其尚未完工或未達具備殺傷力
    程度，而認為不成立犯罪，否則該罪之未遂犯，將永無成立
    可能，殊非立法本旨（最高法院九十六年台上字第二二○五
    號判決可參）。被告已著手把槍枝塑膠槍管等零件拆下，換
    裝金屬槍管，雖附表一編號一之槍枝欠缺撞針，附表一編號
    二之槍枝未及換裝槍管及槍機，而不具殺傷力，然非謂客觀
    上完全無危險性，尚非屬「不能未遂」之情形。從而，被告
    未經許可製造槍枝未遂之犯行，亦堪認定。
二、查被告行為後，刑法於九十四年二月二日修正公布部分條文
    ，九十五年七月一日施行。依修正後刑法第二條第一項規定
    ：「行為後法律有變更者，適用行為時之法律。但行為後之
    法律有利於行為人者，適用最有利於行為人之法律。」，此
    條規定與刑法第一條罪刑法定主義契合，係規範行為後法律
    變更所生新舊法律比較適用之準據，是刑法第二條本身雖經
    修正，尚無比較新舊法之問題，應一律適用裁判時之現行刑
    法第二條，以決定適用之刑罰法律。又本次修正涵蓋之範圍
    甚廣，故比較新舊法，應就罪刑有關之共犯、牽連犯、連續
    犯、有無累犯加重、自首減輕暨其他法定加減原因與加減例
    等一切情形，綜其全部罪刑之結果而為比較，復有最高法院
    九十五年五月二十三日九十五年第八次刑庭會議決議可資參
    照。查：
    (一)被告行為後，刑法第三十三條第五款由：「主刑之種類如
      左：．．．五、罰金：一元（銀元）以上。」修正為：「
      主刑之種類如下：．．．五、罰金，新臺幣一千元以上，
      以百元計算之」。依修正後刑法第三十三條第五款規定，
      被告所違反槍砲彈藥刀械管制條例各罪罰金刑方面最低應
      罰一千元，顯較修正前提高，以被告行為時，對於罰金刑
      量刑之規定對伊較為有利。
    (二)修正後刑法第五十五條刪除牽連犯規定，因被告所犯槍砲
      彈藥刀械管制條例第八條第五項、第一項未經許可，製造
      可發射金屬或子彈具有殺傷力之改造槍枝未遂罪與同條例
      第十二條第一項未經許可，製造子彈罪，有方法、目的之
      牽連關係，且其製造行為，均在新法施行前，應依刑法第
      二條第一項比較。而經比較後，修正前適用牽連犯規定僅
      從一重處斷，修正後則須分論併罰，以修正前規定較有利
      被告。
    (三)修正後刑法第五十五條想像競合犯所列「但不得科以較輕
      罪名所定最輕本刑以下之刑。」乃關於科刑限制之規定為
      法理之明文化，非屬法律之變更，此部分無庸比較。
    (四)對於未遂犯減輕其刑之規定，僅有條次修正，是以適用修
      正前、後之規定，對被告均無罪刑實質變更，應逕予適用
      裁判時之刑法第二十五條第二項規定。
    (五)被告行為後，刑法第四十七條關於累犯之規定，已於九十
      四年二月二日修正公布，並自九十五年七月一日施行。修
      正後刑法第四十七條關於累犯之規定，乃以出於故意再犯
      有期徒刑以上之罪者為限，並增訂強制工作免其執行或執
      行完畢後，五年內故意再犯有期徒刑以上之罪者，以累犯
      論之規定。是以修正後之累犯範圍已有所減縮及擴張，當
      屬科刑規範事項之變更，應依修正後刑法第二條「從舊從
      輕」原則比較新舊法之適用。惟本件被告有如事實欄所示
      之前案科刑及執行紀錄，有卷附臺灣高等法院被告前案紀
      錄表可按，被告於受有期徒刑執行完畢後，五年以內故意
      再犯本件有期徒刑以上之罪，無論依修正前或修正後之刑
      法第四十七條規定，均構成累犯，適用修正後之規定，對
      被告並未較有利，依刑法第二條第一項前段之規定，應適
      用修正前刑法第四十七條規定。
    (六)被告行為時（其所犯槍砲彈藥刀械管制條例第八條第一項
      最高得處無期徒刑），刑法六十五條規定為：「無期徒刑
      不得加重。無期徒刑減輕者，為七年以上有期徒刑。」，
      嗣經本次修正，成為：「無期徒刑不得加重。無期徒刑減
      輕者，為二十年以下十五年以上有期徒刑。」，該條文之
      第二項，就無期徒刑減輕後刑度予以提高，經比較後，自
      應適用被告行為時之九十四年二月二日修正前刑法第六十
      五條規定。
    (七)刑法第五十一條數罪併罰方面，其中刑法第五十一條第五
      款規定由：「宣告多數有期徒刑者，於各刑中之最長期以
      上，各刑合併之刑期以下，定其刑期。但不得逾二十年」
      ，修正為：「宣告多數有期徒刑者，於各刑中之最長期以
      上，各刑合併之刑期以下，定其刑期。但不得逾三十年」
      ，修正前刑期最高為二十年，修正後為三十年，自以修正
      前之規定有利於被告。至於刑法第五十一條第七款罰金刑
      規定並未修正，但被告就自由刑、罰金刑方面均有數罪併
      罰而需為定應執行方面，因無就自由刑與罰金刑各割裂適
      用修正前刑法第五十一條第五款、現行刑法五十一條第七
      款規定之實益，爰一併適用九十四年二月二日修正前刑法
      第五十一條規定。
    (八)經綜合前述各項罪刑法律變更，整體比較結果，就罰金刑
      、牽連犯、累犯、減輕其刑、數罪併罰等規定，應一體適
      用被告行為時即修正前條文，較有利於被告，自應依刑法
      第二條第一項前段規定，適用修正前刑法規定以為論處。
      至於沒收，係屬從刑（刑法第三十四條參照），需依主刑
      所適用之法律宣告之。
三、核被告甲○○所為，係違反槍砲彈藥刀械管制條例第八條第
    五項、第一項未經許可，製造可發射金屬或子彈具有殺傷力
    之改造槍枝未遂罪；與同條例第十二條第一項未經許可，製
    造子彈罪；並同條例第八條第四項未經許可，持有可發射金
    屬或子彈具有殺傷力之改造槍枝罪；及同條例第十二條第四
    項之未經許可，持有子彈罪。按刑事法若干犯罪行為態樣，
    本質上原具有反覆、延續實行之特徵，立法時既予特別歸類
    ，定為犯罪構成要件之行為要素，則行為人基於概括之犯意
    ，在密切接近之一定時、地持續實行之複次行為，倘依社會
    通念，於客觀上認為符合一個反覆、延續性之行為觀念者，
    於刑法評價上，即應僅成立一罪。學理上所稱「集合犯」之
    職業性、營業性或收集性等具有重複特質之犯罪均屬之，例
    如經營、從事業務、收集、販賣、製造、散布等行為概念者
    是（最高法院九十五年度臺上字第一○七九號判決要旨參照
    ）。被告製造槍枝、子彈之「製造」行為，本質上具有反覆
    、延續實施之重覆特徵，顯與立法者預定行為人如係基於一
    個犯罪決意，且在密切接近之一定時地持續實行複次行為，
    社會通念，於客觀上亦認定符合一個反覆延續性之行為觀念
    ，於刑法評價上只成立一罪。是被告就槍砲彈藥刀械管制條
    例第八條第五項、第一項未經許可製造可發射金屬或子彈具
    有殺傷力之改造槍枝未遂行為及同條例第十二條第一項未經
    許可，製造子彈罪（十四顆子彈，雖僅十一顆子彈具有殺傷
    力，其餘三顆子彈不具有殺傷力），仍應單純論以一製造槍
    枝未遂罪、製造子彈既遂罪。又被告製造子彈完成後之持有
    行為，應為製造之高度行為所吸收，不另論罪。被告製造附
    表一編號一、二所示槍枝與附表一編號三所示之子彈二行為
    間，有方法、目的牽連關係，應依修正前刑法第五十五條規
    定，從一重之槍砲彈藥刀械管制條例第八條第五項、第一項
    未經許可，製造可發射金屬或子彈具有殺傷力之改造槍枝未
    遂罪論處。再查被告以一行為持有附表二編號一所示槍枝及
    附表二編號二所示之子彈，為異種想像競合犯，應依刑法第
    五十五條規定，從一重之同條例第八條第四項未經許可，持
    有可發射金屬或子彈具有殺傷力之改造槍枝罪論。又被告所
    犯槍砲彈藥刀械管制條例第八條第五項、第一項未經許可，
    製造可發射金屬或子彈具有殺傷力之改造槍枝未遂罪，與同
    條例第八條第四項未經許可，持有可發射金屬或子彈具有殺
    傷力之改造槍枝罪間，犯意各別，行為互殊，應分論併罰。
    至公訴意旨雖謂附表二編號一所示改造槍枝係被告所製造，
    因認被告涉犯槍砲彈藥刀械管制條例第八條第一項未經許可
    ，製造可發射金屬或子彈具有殺傷力之改造槍枝罪，惟本院
    審理結果，被告製造槍枝部分，本院認犯罪不成立（詳如後
    述），僅該當未經許可「持有」具殺傷力改造槍枝罪，按犯
    罪是否已起訴，應以起訴書之記載為準，起訴書犯罪事實欄
    已載明被告持有改造槍枝、子彈之犯行，再參以未經許可製
    造、持有兩行為之犯罪性質，其未經許可製造槍彈行為係高
    度行為，而未經許可繼續持有槍彈行為係低度行為，其持有
    行為應為製造行為所吸收（最高法院九十年度台上字第二五
    七九號判決參照），故製造部分雖不成罪，其與持有部分仍
    有吸收關係之裁判上一罪關係，本院仍得就較輕之持有部分
    依法審理，附此敘明。另被告有如事實欄所述之科刑及執行
    紀錄，有臺灣高等法院被告前案記錄表在卷可稽，其於有期
    徒刑之執行完畢後，五年以內再犯本件有期徒刑以上之二罪
    ，均為累犯，應依刑法第四十七條第一項規定加重其刑；又
    被告著手改造槍枝未具殺傷力，為未遂犯，依刑法第二十五
    條第二項規定減輕其刑。爰審酌被告因好奇而製造槍枝未遂
    、製造子彈、持有之槍砲、彈藥數量，持有上開違禁物之期
    間久暫，尚未查獲以前開持有之槍彈為其他不法犯行及犯後
    坦承不諱及其他一切情狀，就被告所犯二罪各量處如主文所
    示之刑，並定其應執行刑，罰金部分，並諭知易服勞役之折
    算標準，被告行為時所應適用之修正前刑法第四十二條第二
    項前段規定：「易服勞役以（銀元）一元以上三元以下，折
    算一日。但勞役期限不得逾六個月。」，而依當時之九十五
    年五月十七日修正前罰金罰鍰提高標準條例第二條規定（現
    已刪除），就易服勞役折算標準應照原定數額提高一百倍折
    算，是本件被告行為時之易服勞役折算標準，配合現行法規
    所定貨幣單位折算新臺幣條例第二條規定，應以銀元一百元
    至三百元即新臺幣三百元至九百元折算一日。惟修正後之刑
    法第四十二條第三項規定：「易服勞役以新臺幣一千元、二
    千元或三千元折算一日。但勞役期限不得逾一年。」最少應
    以新臺幣一千元折算一日，最高可以新臺幣三千元折算一日
    ，然勞役期限由修正前之六月延長為一年。易服勞役折算標
    準可於量刑決定後再割裂比較適用。以本件所定被告罰金刑
    為新臺幣十二萬元觀之，適用修正後易服勞役折算標準不會
    超過六月，自以修正後之易服勞役折算標準較有利於被告。
    是以依此比較後結果對罰金部分諭知易服勞役之折算標準，
    以資儆懲。
四、(一)扣案之附表一編號三所示具殺傷力之七顆改造子彈（具直
    徑八點五三公釐金屬彈殼及直徑七點八五公釐金屬彈頭），
    及如附表二編號一所示具殺傷力之改造槍枝一支（槍枝管制
    編號0000000000號）、附表二編號二所示之子彈
    三顆（具直徑九點八七公釐金屬彈殼及具八點八七公釐金屬
    彈頭），均屬違禁物，應依刑法第三十八條第一項第一款之
    規定宣告沒收。(二)附表一編號三中業經採樣試射而擊發之子
    彈：(1)三顆具直徑八點五三公釐金屬彈殼及直徑七點八五公
    釐金屬彈頭之子彈；(2)一顆直徑八點九七公釐金屬彈殼及直
    徑七點九公釐之金屬彈頭之子彈一顆，均已不具備子彈之功
    能，非違禁物，但為被告犯罪所生之物，依刑法第三十八條
    第一項第三款規定沒收。(三)附表一編號一、二不具殺傷力之
    槍枝及附表一編號三中不具殺傷力之改造子彈三顆（具直徑
    八點五三公釐金屬彈殼及直徑七點八五公釐金屬彈頭之子彈
    一顆、具直徑八點九七公釐金屬彈殼及直徑七點九公釐之金
    屬彈頭之子彈一顆、具直徑九點四一公釐金屬彈殼及直徑八
    點六一公釐金屬彈頭之子彈各一顆），非違禁物，但係被告
    所有，因犯罪所生之物，均依刑法第三十八條第一項第三款
    宣告沒收。(四)扣案如附表一編號四至九所示之改造子彈半成
    品彈頭、彈殼及槍管、槍枝零件組，係被告所有，供犯罪所
    用之物，業據被告於偵查及本院審理中供承在卷，應依刑法
    第三十八條第一項第二款宣告沒收。(五)至於扣案如附表三編
    號一至八之工具為被告所有供犯罪所用之物，業據其於偵查
    中供認屬實，依刑法第三十八條第一項第二款規定沒收。(六)
    附表三編號九至十五之工具，雖供被告犯罪所用之物，惟非
    被告所有，不予以沒收。(七)扣案如附表三編號十六至二十之
    物，雖於被告住處查獲，但上開工具用途甚廣，本案查無其
    他事證，認與被告前揭犯行有關，復非屬違禁物。(八)又附表
    二編號二之另外二顆子彈，經試射已失子彈之性質，均不為
    沒收之諭知，附此敘明。
五、又中華民國九十六年罪犯減刑條例雖於九十六年七月四日制
    定公布，並自九十六年七月十六日施行，然本案被告所犯之
    罪為槍砲彈彈藥刀械管制條例第八條第五項、第一項未經許
    可，製造可發射金屬或子彈具有殺傷力之改造槍枝未遂罪與
    同條例第八條第四項未經許可，持有可發射金屬或子彈具有
    殺傷力之改造槍枝罪，所宣告之刑復逾有期徒刑一年六月，
    依該條例第三條第一項第四款之規定，不得減刑，是本案核
    與減刑之要件不符，自不得減刑，併此指明。
六、不另為無罪諭知之部分：
(一)、公訴意旨另略以：被告甲○○基於未經許可改造具殺傷力槍
    枝及子彈之犯意，於九十五年五月間，先在臺北縣板橋市○
    ○路某模型店，以五千元之價格購買一支仿ＢＥＲＲＥＴＴ
    Ａ廠９２ＦＳ型型半自動改造槍枝（即附表二編號一所示之
    槍枝），復在其位於臺北縣泰山鄉○○路○段四二九號住處
    ，以附表三所示工具，製造成如附表二所示具有殺傷力之槍
    枝。因認被告此部分亦涉違反槍砲彈藥刀械管制條例第八條
    第一項未經許可製造可發射金屬或子彈具有殺傷力之改造槍
    枝罪嫌。
(二)、按犯罪事實應依證據認定之，無證據不得認定犯罪事實；又
    不能證明被告犯罪者，應諭知無罪之判決，刑事訴訟法第一
    百五十四條第二項、第三百零一條第一項分別定有明文。次
    按被告自白不得作為有罪判決唯一證據，仍應調查其他必要
    證據，以察其是否與事實相符，刑事訴訟法第一百五十六條
    第二項定有明文。又犯罪事實之證明，不論係直接證據或間
    接證據，須於一般人均不致有所懷疑，而得確信其為真實程
    度，始得據為有罪認定，倘其證明尚未達於此程度，而仍有
    合理懷疑存在時，本諸無罪推定原則，自應為被告無罪判決
    ，故對於被告自白，亦須達於無合理懷疑程度，非只增強自
    白可信性為已足，仍須具備構成犯罪要件事實之獨立證據，
    亦即除自白外，仍應有足可證明犯罪之必要證據，因此無被
    告自白案件，固應調查必要證據，即已有被告自白案件，亦
    須調查其他必要證據，以察其是否與事實相符（最高法院九
    十一年台上字第七四九六號判決參照）。
(三)、公訴人認被告涉有前開犯行，無非係以被告在警詢及偵查中
    自白，並以扣案如附表二所示之槍枝及子彈、附表三所示工
    具及內政部警政署刑事警察局九十五年七月十九日刑鑑字第
    ○九五○○八四四○三號槍彈鑑定書為其主要論據。惟本院
    審理時，訊據被告堅詞否認有何未經許可製造具有殺傷力槍
    枝犯行，辯稱：伊以十萬五千元在臺北市西門町獅子林大樓
    購買前開具有殺傷力槍枝，該槍枝自始即具有殺傷力，伊並
    未加以改造，至於扣案工具零件、電鑽、砂輪機、鉗子、起
    子等是其住處一樓經營家具行所用，非伊改裝槍枝之工具等
    語。經查：前揭內政部槍彈鑑定書固以上開具殺傷力槍枝係
    換裝土造金屬槍管改造而成乙節明確，惟此僅能證明上開槍
    枝有遭改造槍管之事實，尚未能逕予認查扣時持有該槍枝之
    被告即為換裝改造槍管之人，況且該槍枝係換裝土造金屬槍
    管部分製造而成，觀其改造槍管製作品質非常精良，而本案
    扣得之工具為小型砂輪機、電鑽、起子、鉗子、銼刀等物，
    顯然無法切斷金屬槍管，如要貫通內部，應需頗長之時間，
    就被告供稱購買至被查獲為止之時間，尚非該等工具之規格
    及性能可以改造完成。
(四)、綜上，公訴人所舉之證據，除被告警、偵訊之自白外，此外
    ，復查無其他積極證據足認被告有公訴人所指之此部份犯行
    ，揆諸前揭法律規定與最高法院判例意旨，其犯罪即屬不能
    證明，原應為無罪之諭知，惟此部分與本院認定被告持有槍
    枝部分有實質上一罪關係，業如前述，爰不另為無罪之諭知
    ，併此敘明。
據上論斷，應依刑事訴訟法第二百九十九條第一項前段，槍砲彈
藥刀械管制條例第八條第五項、第一項、第四項、第十二條第一
項、第四項，刑法第二條第一項、第十一條前段、修正前刑法第
五十五條、第五十五條、修正前刑法第四十七條、修正前刑法第
五十一條第五款、第七款，第四十二條第三項、第三十八條第一
項第一款、第二款、第三款，判決如主文。
本案經檢察官顏妃琇到庭執行職務。
中　　華　　民　　國　　96　　年　　12　　月　　28　　日
　　　　　　　　　刑事第八庭審判長法　官　 潘翠雪
                                  法  官   王士珮
                                  法  官   絲鈺雲
上列正本證明與原本無異。
如不服本判決，應於送達後十日內敘明上訴理由，向本院提出上
訴狀。
                                  書記官   蔡美如
中　　華　　民　　國　　96　　年　　12　　月　　31　　日
 附表一
┌───┬──────┬───┬──────────┬──────────┐
│ 編號 │扣案物品名稱│ 數量 │      規  格        │　　   備  註       │
│      │（依扣押物品│      │   （鑑定結果）     │                    │
│      │目錄表所載）│      │                    │                    │
├───┼──────┼───┼──────────┼──────────┤
│  一  │ 改造手槍   │ 一支 │由仿VALTRO廠85COMBAT│欠缺撞針，無法攻擊發│
│      │            │      │金屬模型槍製造之槍枝│子彈使用，不具殺傷力│
│      │            │      │，換裝土造金屬槍管改│，非違禁物，然為被告│
│      │            │      │造而成之改造手槍，（│所有，製造手槍未遂犯│
│      │            │      │槍枝管制編號一一○二│罪所生之物，應依刑法│
│      │            │      │一五六一○五號）    │第三十八條第一項第三│
│      │            │      │                    │款，宣告沒收。      │
├───┼──────┼───┼──────────┼──────────┤
│  二  │7.95MM手槍（│ 一支 │仿WALTHER廠PPK/S型半│欠缺槍管及槍機，無法│
│      │含彈匣）    │      │自動手槍所製作之槍枝│攻擊發子彈使用，不具│
│      │            │      │（槍枝管制編號一一○│殺傷力，然為被告所有│
│      │            │      │0000000號）  │，製造手槍未遂犯罪所│
│      │            │      │                    │生之物，應依刑法第三│
│      │            │      │                    │十八條第一項第三款，│
│      │            │      │                    │宣告沒收。          │
├───┼──────┼───┼──────────┼──────────┤
│ 三   │改造子彈（成│十四顆│十一顆係由直徑八點五│(1)七顆具殺傷力之改造│
│      │品）        │      │三公釐、長度十五點九│  子彈（均直徑八點五│
│      │            │      │四公釐金屬彈殼及直徑│  三公釐金屬彈殼及直│
│      │            │      │七點八五公釐金屬彈頭│  徑七點八五公釐之金│
│      │            │      │組合而成之土造子彈，│  屬彈頭）屬違禁物，│
│      │            │      │採樣四顆擊發，三顆可│  宣告沒收。        │
│      │            │      │擊發，一顆無法擊發。│(2)另外四顆經採樣而具│
│      │            │      │                    │  殺傷力之子彈（三顆│
│      │            │      │                    │  係直徑八點五三公釐│
│      │            │      │                    │  金屬彈殼及直徑七點│
│      │            │      │                    │  八五公釐金屬彈頭、│
│      │            │      │                    │  一顆具直徑八點九七│
│      │            │      │                    │  公釐金屬彈殼及直徑│
│      │            │      │                    │  七點九公釐金屬彈頭│
│      │            │      │                    │  ），因而擊發，已不│
│      │            │      │                    │  具備子彈之功能，不│
│      │            │      │                    │  屬於違禁物，仍為被│
│      │            │      │                    │  告犯罪所生之物，均│
│      │            │      │                    │  沒收。            │
│      │            │      │                    │(3)三顆經試射，不具殺│
│      │            │      │                    │  傷力之改造子彈（具│
│      │            │      ├──────────│  直徑八點五三公釐金│
│      │            │      │二顆係由直徑八點九七│  屬彈殼及直徑七點八│
│      │            │      │公釐、長度十六點○釐│  五公釐金屬彈頭、具│
│      │            │      │公釐金屬彈頭及直徑七│  直徑八點九七公釐金│
│      │            │      │點九公釐金屬彈頭組合│  屬彈殼及直徑七點九│
│      │            │      │而成之土造子彈，底火│  公釐金屬彈頭、具直│
│      │            │      │部位均陷落，經實際試│  徑九點四一公釐金屬│
│      │            │      │射，一顆可擊發具殺傷│  彈殼及直徑八點六一│
│      │            │      │力，一顆無法擊發不具│  公釐金屬彈頭各一顆│
│      │            │      │殺傷力。            │  ）非違禁物，但均係│
│      │            │      ├──────────┤  被告所有，因犯罪所│
│      │            │      │一顆係由直徑九點四一│  生之物，依刑法第三│
│      │            │      │公釐、長度十八點九一│  十八條第一項第三款│
│      │            │      │公釐金屬彈殼及直徑八│  宣告沒收。        │
│      │            │      │點六一公釐金屬彈頭組│                    │
│      │            │      │合而成之土造子彈，底│                    │
│      │            │      │火部位均陷落，經實際│                    │
│      │            │      │試射，無法擊發不具殺│                    │
│      │            │      │傷力。              │                    │
├───┼──────┼───┼──────────┼──────────┤
│ 四   │金屬物      │三顆  │三顆具子彈外型之實心│非違禁物，被告所有供│
│      │            │      │金屬物              │犯罪所用之物，依刑法│
│      │            │      │                    │第三十八條第一項第二│
│      │            │      │                    │款規定沒收。        │
├───┼──────┼───┼──────────┼──────────┤
│ 五   │改造子彈（半│二十三│十九顆係土造金屬彈殼│非違禁物，但係被告所│
│      │成品彈殼）  │顆    │                    │有，供犯罪所用之物，│
│      │            │      ├──────────┤依刑法第三十八條第一│
│      │            │      │四顆係玩具金屬彈殼  │項第二款宣告沒收    │
│      │            │      │                    │                    │
├───┼──────┼───┼──────────┼──────────┤
│ 六   │改造子彈（半│二十顆│二十顆係直徑大小不一│非違禁物，但係被告所│
│      │成品彈頭）  │      │之金屬彈頭          │有，供犯罪所用之物，│
│      │            │      │                    │應依刑法第三十八條第│
│      │            │      │                    │一項第二款宣告沒收  │
│      │            │      │                    │                    │
├───┼──────┼───┼──────────┼──────────┤
│ 七   │槍管（半成品│ 二支 │一支係具阻鐵之金屬槍│非違禁物，係被告所有│
│      │）          │      │管，一支係長約五六點│，供犯罪所用之物，應│
│      │            │      │五一公釐之金屬管。  │依刑法第三十八條第一│
│      │            │      │                    │項第二款宣告沒收    │
│      │            │      │                    │                    │
├───┼──────┼───┼──────────┼──────────┤
│ 八   │槍枝零件（撞│ 三個 │ 三個均係金屬槍機   │非違禁物，係被告所有│
│      │針組）      │      │                    │，供犯罪所用之物，應│
│      │            │      │                    │依刑法第三十八條第一│
│      │            │      │                    │項第二款宣告沒收    │
│      │            │      │                    │                    │
├───┼──────┼───┼──────────┼──────────┤
│ 九   │槍枝零件組  │ 一包 │彈簧三條、槍管下方楔│非違禁物，係被告所有│
│      │            │      │形塊、保險鈕        │，供犯罪所用之物，應│
│      │            │      │                    │依刑法第三十八條第一│
│      │            │      │                    │項第二款宣告沒收    │
└───┴──────┴───┴──────────┴──────────┘
附表二
┌───┬──────┬───┬──────────┬──────────┐
│ 編號 │扣案物品名稱│ 數量 │      規  格        │　　   備  註       │
│      │（依扣押物品│      │   （鑑定結果）     │                    │
│      │目錄表所載）│      │                    │                    │
│      │            │      │                    │                    │
├───┼──────┼───┼──────────┼──────────┤
│  一  │義大利貝瑞塔│ 一支 │仿BERETTA廠92FS型半 │機械性能良好，可供擊│
│      │手槍（含彈匣│      │自動手槍所製作之槍枝│發適用子彈使用，具殺│
│      │）          │      │，換裝土造金屬槍管改│傷力，係違禁物，應依│
│      │            │      │造而成之改造手槍（槍│刑法第三十八條第一項│
│      │            │      │枝管制編號一一○二一│第一款宣告沒收      │
│      │            │      │五六一○四號）      │                    │
│      │            │      │                    │                    │
│      │            │      │                    │                    │
├───┼──────┼───┼──────────┼──────────┤
│ 二   │改造子彈（成│五顆  │五顆係由直徑九點八七│三顆均具殺傷力，係違│
│      │品）        │      │公釐、長度十八點六六│禁物，應依刑法第三十│
│      │            │      │公釐金屬彈殼及直徑八│八條第一項第一款宣告│
│      │            │      │點八七公釐金屬彈頭組│沒收。另外其中二顆業│
│      │            │      │合而成之土造子彈，經│經採樣試射而擊發，已│
│      │            │      │採樣二顆試射，可擊發│不具子彈之功能，非違│
│      │            │      │，具殺傷力。        │禁物，爰不併予宣告沒│
│      │            │      │                    │收。                │
└───┴──────┴───┴──────────┴──────────┘
附表三
┌───┬──────┬───┬─────────────────────┐
│ 編號 │扣案物品名稱│ 數量 │　　   備  註                             │
│      │（依扣押物品│      │                                          │
│      │目錄表所載）│      │                                          │
├───┼──────┼───┼─────────────────────┤
│一    │磨光機      │ 一臺 │磨槍管用，為被告所有供犯罪所用之物，依刑法│
│      │            │      │第三十八條第一項第二款規定沒收。          │
├───┼──────┼───┼─────────────────────┤
│二    │起子（大小）│十六支│鎖槍枝握把之螺絲用，係被告所有，供被告犯罪│
│      │            │      │所用之物，依刑法第三十八條第一項第二款宣告│
│      │            │      │沒收                                      │
├───┼──────┼───┼─────────────────────┤
│三    │鉗子        │六支  │固定槍枝用，被告所有，供被告犯罪所用之物，│
│      │            │      │依刑法第三十八條第一項第二款宣告沒收。    │
│      │            │      │                                          │
├───┼──────┼───┼─────────────────────┤
│四    │子彈鉗      │一支  │改造子彈用，被告所有供犯罪所用之物，依刑法│
│      │            │      │第三十八條第一項第二款宣告沒收。          │
├───┼──────┼───┼─────────────────────┤
│五    │銼刀        │十五支│改造槍管，被告所有供犯罪所用之物，依刑法第│
│      │            │      │三十八條第一項第二項規定沒收。            │
├───┼──────┼───┼─────────────────────┤
│六    │噴燈        │一組  │測試槍管材質，被告所有，供犯罪所用之物，依│
│      │            │      │刑法第三十八條第一項第二項規定沒收。      │
├───┼──────┼───┼─────────────────────┤
│七    │通槍條      │一支  │清潔槍管，被告所有，供犯罪所用之物，依刑法│
│      │            │      │第三十八條第一項第二項規定沒收。          │
├───┼──────┼───┼─────────────────────┤
│八    │藏放槍枝背包│二個  │非違禁物，但係被告所有，且供被告犯罪所用之│
│      │            │      │物，應依刑法第三十八條第一項第二款宣告沒收│
├───┼──────┼───┼─────────────────────┤
│九    │磨石        │一塊  │磨槍管用，雖供犯罪所用之物，非被告所有之物│
│      │            │      │，不予沒收。                              │
├───┼──────┼───┼─────────────────────┤
│十    │鐵槌        │二支  │使槍管進去槍身，雖供被告犯罪所用，但非被告│
│      │            │      │所有之物，不予沒收。                      │
├───┼──────┼───┼─────────────────────┤
│十一  │去漬油      │五罐  │去槍管顏色，雖供被告犯罪所用，但非被告所有│
│      │            │      │，故不予沒收                              │
├───┼──────┼───┼─────────────────────┤
│十二  │潤滑油      │二罐  │潤滑滑套及彈簧，雖供被告犯罪所用，但非被告│
│      │            │      │所有，故不予沒收                          │
├───┼──────┼───┼─────────────────────┤
│十三  │擦槍工具（刷│二支  │清潔槍身，雖供被告犯罪所用，但非被告所有，│
│      │子）        │      │不予沒收。                                │
│      │            │      │                                          │
├───┼──────┼───┼─────────────────────┤
│十四  │銅油        │一罐  │擦拭子彈鐵鏽，雖供被告犯罪所用，但非被告所│
│      │            │      │有，故不予沒收                            │
├───┼──────┼───┼─────────────────────┤
│十五  │電鑽        │一台  │鑿通槍管，雖供被告犯罪所用，但非被告所有之│
│      │            │      │物，故不予沒收                            │
├───┼──────┼───┼─────────────────────┤
│十六  │砂輪機      │一台  │與犯罪無關，故不予沒收                    │
│      │            │      │                                          │
├───┼──────┼───┼─────────────────────┤
│十七  │槍枝型錄表  │一張  │與被告犯罪無關，不予沒收。                │
│      │            │      │                                          │
├───┼──────┼───┼─────────────────────┤
│十八  │刻模機      │一台  │與被告犯罪無關，不予沒收                  │
│      │            │      │                                          │
├───┼──────┼───┼─────────────────────┤
│十九  │彈簧        │三條  │與被告犯罪無關，不予沒收。                │
│      │            │      │                                          │
├───┼──────┼───┼─────────────────────┤
│二十  │蝴蝶刀      │一支  │與被告犯罪無關，不予沒收                  │
│      │            │      │                                          │
└───┴──────┴───┴─────────────────────┘
附錄本案論罪科刑法條全文
槍砲彈藥刀械管制條例第八條
未經許可，製造、販賣或運輸鋼筆槍、瓦斯槍、麻醉槍、獵槍、
空氣槍或第四條第一項第一款所定其他可發射金屬或子彈具有殺
傷力之各式槍砲者，處無期徒刑或五年以上有期徒刑，併科新臺
幣一千萬元以下罰金。
未經許可，轉讓、出租或出借前項所列槍枝者，處五年以上有期
徒刑，併科新臺幣一千萬元以下罰金。
意圖供自己或他人犯罪之用，而犯前二項之罪者，處無期徒刑或
七年以上有期徒刑，併科新臺幣一千萬元以下罰金。
未經許可，持有、寄藏或意圖販賣而陳列第一項所列槍枝者，處
三年以上十年以下有期徒刑，併科新臺幣七百萬元以下罰金。
第一項至第三項之未遂犯罰之。
槍砲彈藥刀械管制條例第十二條
未經許可，製造、販賣或運輸子彈者，處一年以上七年以下有期
徒刑，併科新台幣五百萬元以下罰金。
未經許可，轉讓、出租或出借子彈者，處六月以上五年以下有期
徒刑，併科新台幣三百萬元以下罰金。
意圖供自己或他人犯罪之用，而犯前二項之罪者，處三年以上十
年以下有期徒刑，併科新台幣七百萬元以下罰金。
未經許可，持有、寄藏或意圖販賣而陳列子彈者，處五年以下有
期徒刑，併科新台幣三百萬元以下罰金。
第一項至第三項之未遂犯罰之。
